【裁判字號】    89,上易,53
【裁判日期】    890229
【裁判案由】    竊盜
【裁判全文】
臺灣高等法院臺南分院刑事判決            八十九年度上易字第五十三號  Ａ
      上  訴  人
      即  被  告  甲  ○  ○
      選任辯護人  李  孟  哲  律師
右上訴人因竊盜案件，不服臺灣臺南地方法院八十八年度易緝字第一五四號中華民國
八十八年十一月五日第一審判決（起訴案號：臺灣臺南地方法院檢察署八十七年度偵
字第一四０九一號），提起上訴，本院判決如左：
      主      文
原判決撤銷。
甲○○連續竊盜，處有期徒刑壹年陸月，並應於刑之執行前，令入勞動場所強制工作
參年。
扣案尼龍繩壹捲、雙面膠壹捲及尼龍繩加上雙面膠之釣取工具壹組，均沒收之。
      事      實
甲○○為十八歲以上之人，有犯罪習慣，曾於民國（下同）八十二、三年間，因違反
肅清煙毒條例罪、及偽造有價證券罪，分別經臺灣嘉義地方法院及臺灣臺南地方法院
，依序各判處有期徒刑二年二月、及有期徒刑三年四月，並定應執行刑為有期徒刑五
年五月確定，發監執行後於八十四年十一月十四日假釋交付保護管束；繼於八十六年
間又因竊盜罪，經臺灣嘉義地方法院判處拘役三十日確定，已於八十七年三月十一日
執行完畢。詎於假釋期間猶不知悔改，復基於意圖為自己不法所有之概括犯意，連續
於附表所示之時間、地點，以繩索黏貼雙面膠伸入香油錢箱內之方式，竊取附表編號
一、二、三、四、六所列各廟宇之財物，並竊取附表編號五所列神像上所掛之金牌。
嗣為附表編號四所示之犯行時，經丙○○發現報警查獲，並扣得贓款新臺幣（下同）
四萬三千三百八十六元、尼龍繩一捲、雙面膠一捲、及尼龍繩加上雙面膠之釣取工具
一組；繼於為附表編號六所示之犯行後，為警發現可疑，於是日下午二時許，在高雄
市○○路與五福路口再查獲。案經臺南縣警察局歸仁分局報請台灣台南地方法院檢察
署檢察官偵查起訴，及由高雄市政府警察局新興分局報請臺灣高雄地方法院檢察署檢
察官偵查起訴（八十八年度偵字第二八九五三號）。
      理      由
一、上訴人即被告甲○○右揭連續竊盜之犯罪事實，已迭據其先後在警訊及歷次審理
    中供承不諱，核與證人乙○○、洪添財、丙○○、李雀枝、林秀美在警訊中，及
    證人吳魯在原審所證述失竊之情節相符，並有贓物認領保管收據存卷，及查獲之
    贓款四萬三千三百八十六元、尼龍繩一捲、雙面膠一捲、尼龍繩加上雙面膠之釣
    取工具一組，扣案為憑。本件事證至為明確，被告之犯行已堪認定，應予依法論
    科。
二、查被告意圖為自己不法之所有，竊取他人之財物，核係犯刑法第三百二十條第一
    項之竊盜罪。其先後六次竊盜犯行態樣類似，時間仍不失緊接，且犯罪構成要件
    相同，顯係基於概括犯意反覆為之，應依連續犯規定以一罪論，並依法加重其刑
    。其於附表編號五、六所為二次竊盜犯行，因臺灣高雄地方法院檢察署檢察官起
    訴在後，且本院認與起訴在先之前四次竊盜犯行，具有裁判上一罪之連續犯關係
    ，為先起訴之效力所及，依審判不可分之原則，本院自應併予審判。又其曾有前
    開犯罪事實欄所載之犯罪前科，不惟已為其所自承，並有其全國前案紀錄表在卷
    可佐，茲又不知悔悟，不圖謀正取，復為私利連續四處行竊寺廟之香油錢，其顯
    有犯罪之習慣亦明。原審據予論罪科刑並為強制工作諭知，固非無見。惟查原判
    決未就附表編號五、六所為二次竊盜犯行，併依連續犯規定予以處斷，已有未洽
    ；且原判決漏未於事實欄認定被告有犯罪習慣，亦有未合。被告上訴意旨，指摘
    原判決量刑過重不當，雖非可取，惟原判決既有可議，自應由本院將原判決予以
    撤銷改判。爰審酌被告之素行、犯罪之動機、目的、手段、所生危害、及其犯後
    態度等一切情狀，仍對其量處有期徒刑一年六月，且其有犯罪習慣，並諭知應於
    刑之執行前，令入勞動場所強制工作三年，以資懲儆及矯治。又扣案之尼龍繩一
    捲、雙面膠一捲、及尼龍繩加上雙面膠之釣取工具一組，業據被告自承為其所有
    供犯罪所用之物，亦應依法併予宣告沒收。至扣案之贓款四萬三千三百八十六元
    ，雖為被告犯罪所得但並非被告所有之物，應發還被害人，爰不予諭知沒收，附
    此敘明。
三、據上論斷，應依刑事訴訟法第三百六十九條第一項前段、第三百六十四條、二百
    九十九條第一項前段，刑法第五十六條、第三百二十條第一項、第三十八條第一
    項第二款，竊盜犯贓物犯保安處分條例第三條第一項第一款、第五條第一項前段
    ，判決如主文。
本案經檢察官蘇南桓到庭執行職務。
中    華    民    國      八十九      年      二      月      二十九    日
                                  臺灣高等法院臺南分院刑事第五庭
                                      審判長法官  楊    省    三
                                            法官  蘇    重    信
                                            法官  林    永    茂
右正本證明與原本無異。
不得上訴。
                                      法院書記官  楊    清    旺
中    華    民    國      八十九      年      三      月       二       日
附錄：本判決論罪科刑法條
刑法第三百二十條第一項：意圖為自己或第三人不法之所有，而竊取他人之動產者，
                        為竊盜罪，處五年以下有期徒刑、拘役或五百元以下罰金
                        。


司法院資訊處製作；財團法人民間司法改革基金會備份。
